# Mi Currículum Vitae

# Emanuel Esteban Quintrecura Martínez



#### **Información Personal**

• **Direcc:** Santo Domingo 1450, Santiago, RM.

Edad: 32 añosRut: 17.608.355-7Tel: 948786631

• e-mail: emanuel.eqm@gmail.com

#### **Idiomas**

Español: NativoInglés: Upper-

# Intermediate

### **Otros**

• Lincencia de conducir: Clase B y C

## Presentación de Perfil Resumido

Soy Emanuel, administrativo con experiencia en comercio exterior. principalmente en la gestión de exportación e importación de mercancías.

Actualmente trabajo para una empresa chilena fabricante de durmientes de madera tratada con creosota, atendiendo los suministros de importantes

clientes nacionales (como EFE, CODELCO y FCAB) e internacionales (a nivel latinoamericano y EE.UU).

Además, estudio **Desarrollo Full Stack Javascript** para expandir mis conocimientos y campo laboral.

# Formación Académica

- (2005-2008) Educación Media: Colegio Polivalente San Agustín-El Bosque
- (2009-2013) Educación Superior: Tecnología Médica mención Laboratorio Clínico, Hematología y Banco de Sangre [Universidad Santo Tomás]
- (2014) Educación Superior: Licenciatura en Música mención Composición y Arreglos [Universidad ARCIS]
- (2015-2017) Educación Superior: Ingeniería en Sonido [Universidad Tecnológica de Chile INACAP]
- (2022-en curso): Desarrollo Full Stack JavaScript [Academia Desafío Latam]

# **Experiencia Laboral**

- 1. Marzo 2015: Vendedor de Seguro Obligatorio SOAP [Aseguradora Magallanes]
- 2. Nov. 2015-Sept. 2017: Ejecutivo Servicio de redireccionamiento y agenda médica [CGS]
- 3. Sept. 2017-Feb. 2018: Ejecutivo Marketing y Experiencia de Clientes [Parfums d' Parfums]
- 4. Mar. 2018-Jul. 2018: Account Manager-Back Office Assistant [AvaTrade-Broker de Inversiones]
- 5. Dic. 2018-actualidad: Jefe de Departamento Comercio exterior y apoyo en abastecimiento Nacional [Mardones BPB Creosote Treaters S.A.]

### Visita Mi Portafolio



#### Contáctame







